# 请教陈版主关于公司转让“业务”的有关问题

提问人：alienchau 时间：2017-02-20 17:12:47
陈版主，现在遇到一个问题@chenyiwei 公司转让一项业务，主要包括一些专利权（账面未以资产形式体现）、人员和客户的渠道等。以上这些账面成本为零，那么此项业务转让应该在账面如何确认转让收益呢？是否可以视同处置子公司，确认投资收益？准则上能找到依据么？ 非常感谢陈版主抽空解答！

回答人：chenyiwei
因为处置对象不是股权，而是构成业务的资产组（虽然账面价值为零），因此建议确认营业外收入而不是投资收益。

回答人：chenyiwei
因为处置标的是构成业务的资产组，而不是股权投资，因此建议将差额计入营业外收入，而不是确认为投资收益。